【裁判字號】    98,交聲,1116
【裁判日期】    980518
【裁判案由】    交管條例聲異
【裁判全文】
臺灣板橋地方法院交通事件裁定        98年度交聲字第1116號
原處分機關  交通部公路總局臺北區監理所
異  議  人
即受處分人  甲○○
上列異議人因違反道路交通管理處罰條例案件，對於交通部公路
總局臺北區監理所於民國98年4 月29日以北監營裁字裁40-E0000
0000號所為之裁決處分（原舉發案號：新竹縣政府警察局98年2
月28日竹縣警交字第E00000000 號），聲明異議，本院裁定如下
：
    主  文
異議駁回。
    理  由
一、原處分意旨略以：異議人即受處分人甲○○於民國97年12月
    27日下午4 時38分許，騎乘車號DB-36 號大型重型機車行經
    台15線62K 處時，因速限60公里，經自動測速照相測得時速
    81公里，超速21公里之違規行為，為警逕行舉發，爰依道路
    交通管理處罰條例第40條、第63條第1 項第1 款規定，裁處
    罰鍰新臺幣（下同）1,800 元，並記違規點數1 點。
二、異議意旨略以：合格證書僅係說明該雷達測速儀有送去檢驗
    ，誤差值應該是指測速器與校驗中心之數值之比較，而非實
    際之值，而世上任何機器都是在實驗室恆溫恆濕校驗，測速
    器是置於室外會因溫度、濕度、搬動、惡劣環境、裝置而誤
    差加大，另根據法院最新判例，測速值減10公里為取締標準
    以減少爭執，為此聲明異議，請求撤銷原處分云云。
三、按汽車駕駛人，行車速度，超過規定之最高時速，或低於規
    定之最低時速，除有第43條第1 項第2 款情形外，處1,200
    元以上2,400 元以下罰鍰，並記違規點數1 點，道路交通管
    理處罰條例第40條、第63條第1 項第1 款分別定有明文。
四、經查：
  (一)異議人即受處分人甲○○於97年12月27日下午4 時38分許，
    騎乘車號DB-36 號大型重型機車行經台15線62K 處時，確有
    速限60公里，經自動測速照相測得時速81公里，超速21公里
    之違規行為一節，有新竹縣政府警察局98年2 月28日竹縣警
    交字第E00000000 號舉發違反道路交通管理事件通知單1 紙
    及採證照片1 張在卷可稽，自堪認定。
  (二)異議人雖以前開情詞置辯；惟本件舉發所使用之固定式雷達
    測速儀業經經濟部標準檢驗局檢定合格一節，有新竹縣政府
    警察局98年4 月7 日竹縣警交字第0980009042號函暨函附之
    經濟部標準檢驗局雷達測速儀檢定合格證書在卷可稽，而依
    經濟部標準檢驗局所公告之「雷達測速儀檢定檢查技術規範
    」第3.8 點雷達測速儀之各項檢定公差規定，速率偵測之準
    確度：不大於1km/h ；或不大於2km/h （當速率在150km/ h
    以上時），是本件舉發所使用之固定式雷達測速儀既經經濟
    部商標檢驗局檢定合格，則其速率偵測之準確度自應係符合
    雷達測速儀檢定檢查技術規範之規定，亦即本件舉發所使用
    之固定式雷達測速儀速率偵測之誤差值係不大於1km/ h或不
    大於2km/h （當速率在150 km/h以上時），以當時異議人之
    行車速率並未在150km/h 以上，則該雷達測速儀之誤差值應
    不大於1km/h 。因之，異議人在速限為60公里之上揭時地，
    經雷達測速儀照相測得其時速為81公里，以該雷達測速儀之
    誤差值係不大於1km/h ，則本件異議人當時之行車超速確係
    在20公里以上40公里以下，應可認定。異議人空言主張本件
    舉發所使用之固定式雷達測速儀有誤差，其超速僅係在20公
    里以下云云，無視本件固定式雷達測速儀業經經濟部標準檢
    驗局檢定合格之事實，自無可採。
五、從而，本件異議人前開違規事證已足堪認定。則原處分機關
    依據前揭道路交通管理處罰條例第40條、第63條第1 項第1
    款之規定，裁處異議人罰鍰1,800 元，並記違規點數1 點，
    核無違誤。本件異議人之異議為無理由，應予駁回。
據上論斷，應依道路交通案件處理辦法第19條，裁定如主文。
中    華    民    國    98    年    5     月    18    日
                      交通法庭  法  官        曾淑娟
上列正本證明與原本無異。
如不服本裁定，應於裁定送達後五日內敘明抗告理由，向本院提
出抗告狀。
                                書記官        謝雪紅
中    華    民    國    98    年    5     月    18    日


司法院資訊處製作；財團法人民間司法改革基金會備份。
